臺灣新北地方法院板橋簡易庭小額民事判決
110年度板小字第3661號
原      告  和泰產物保險股份有限公司

法定代理人  莊瑞德  
訴訟代理人  石佳靖  
            李維浚  
            張盈晴  
被      告  黃國中  

上列當事人間請求侵權行為損害賠償事件，於中華民國111年3月
15日辯論終結，本院判決如下：
    主  文
被告應給付原告新台幣壹萬貳仟肆佰柒拾陸元，及自民國一百一
十年九月一日起至清償日止，按年息百分之五計算之利息。
原告其餘之訴駁回。
訴訟費用新台幣肆仟元由被告負擔十分之七即新臺幣貳仟捌佰元
，餘由原告負擔。
本判決原告勝訴部分得假執行。
    事實及理由要領
一、原告主張：被告於民國（下同）109年2月16日晚上20時13分
    許，駕駛車牌號碼000-00號民營公車，行經新北市○○區○○○
    街000號，因行駛時未保持安全距離慎致碰撞原告承保之被
    保險人即訴外人張家仁停於路邊之車牌號碼000-0000號自小
    客車（下稱系爭車輛，民事起訴狀誤載為AXD-2776號），造
    成系爭車輛毀損，經送廠修復後，修理費用為新臺幣（下同
    ）28327元（鈑金拆裝工資4795元、烤漆工資7392元、零件
    費用16140元）元。而原告已依保險契約給付被保險人車輛
    維修費用，故依保險法第53條之規定得向被告行駛代位求償
    權。為此，爰依保險法第53條第1項、民法第191-2條、第18
    4條第1項之法律關係提起本訴，求為判決：被告應給付原告
    28327元及自起訴狀繕本送達翌日起至清償日止，按年息百
    分之5計算之利息等語。
二、被告則以：當時並非沒有保持距離，當時原告的保車違規停
    車，也只是碰一下，而且他也有被開罰單各等語。
三、法院之判斷
（一）依兩造所不爭執、由警員蘇郁翔所繪製之道路交通事故現
      場圖所示，被告所駕車號000-00號民營公車（下稱Ａ車）
　　　沿僑中一街直行往124巷時，擦撞到路旁停放之B車（AXB-
      2776號），足見被告駕駛民營公車，車輛行進間未與右側
      停放之車輛保持安全間隔，為肇事主因，應負十分之七之
      肇事責任；至系爭車輛於設有禁止停車線停車，妨害車輛
      通行，為肇事次因，應負十分之三之肇事責任，堪以認定
      。
（二）按被保險人因保險人應負保險責任之損失發生，而對於第
      三人有損失賠償請求權者，保險人得於給付賠償金額後，
      代位行使被保險人對於第三人之請求權，保險法第53條第
      1項前段定有明文；又因故意或過失，不法侵害他人之權
      利者，負損害賠償責任。汽車、機車或其他非依軌道行駛
      之動力車輛，在使用中加損害於他人者，駕駛人應賠償因
      此所生之損害，民法第184條第1項前段、第191條之2前段
      亦分別定有明文。復按損害之發生或擴大，被害人與有過
      失者，法院得減輕賠償金額，或免除之。...前二項之規
      定，於被害人之代理人或使用人與有過失者，準用之，民
      法第217條第1項、第3項亦定有明文。查系爭原告所承保
      系爭車輛係106年11月出廠，修復費用計28327元（鈑金拆
      裝工資4795元、烤漆工資7392元、零件費用16140元），
      有原告提出之行車執照、統一發票及估價單在卷足稽。而
      本件系爭車輛之修理，既以新零件更換被損害之舊零件，
      並重新烤漆，則原告以之作為修理費作為損害賠償之依據
      時，自仍應將折舊部分予以扣除。本院依行政院公布之固
      定資產耐用年數表及固定資產折舊率表，即系爭車輛之耐
      用年數為五年，依定率遞減法每年折舊千分之三六九，其
      最後一年之折舊額，加歷年折舊累積額，總和不得超過該
      資產成本原額之十分之九之計算方法，又依「營利事業所
      得稅結算申報查核準則」第九十五條第八項規定：「固定
      資產提列折舊採用定率遞減法者，以一年為計算單位，其
      使用期間未滿一年者，按實際使用月數相當於全年之比例
      計算之，不滿一月者，以月計」。本件系爭車輛於106年1
      1月出廠，迄事故發生日即109年2月16日止，系爭車輛已
      使用2年4月，故原告所得請求之零件費用為5636（元以下
      四捨五入），至鈑金拆裝工資4795元、烤漆工資7392元則
      均得請求，是以，原告得請求金額為17823元（5636元＋47
      95元＋7392元＝17823元），惟原告保車駕駛張家仁亦與有
      過失，已如前述，則依過失相抵，原告僅得請求十分之七
      即12476元（元以下四捨五入）。則原告之請求，在12476
      元之範圍內為有理由，逾此範圍之請求則為法所不許。
（三）從而，原告依侵權行為損害賠償及保險代位之法律關係訴
      請被告給付12476元，及自起訴狀繕本送達翌日即110年9
      月1日起至清償日止，按年息5％計算之法定遲延利息，此
      部分自應准許；逾此部分之請求，為無理由，應予駁回。
四、本件係民事訴訟法第436條之8所定之小額訴訟事件，原告勝
    訴部分，應依同法第436條之20之規定，依職權宣告假執行
    。
中　　華　　民　　國　　111 　年　　4 　　月　　12　　日
                  臺灣新北地方法院板橋簡易庭
                      法      官  李崇豪
上列為正本係照原本作成。
如不服本判決，應於收受送達後20日內以違背法令為理由向本院
提出上訴狀（上訴理由依法應表明一、原判決所違背之法令及其
具體內容。二、依訴訟資料可認為原判決有違背法令之具體事實
。）如於本判決宣示後送達前提起上訴者，應於判決送達後20日
內補提上訴理由書（須附繕本），如未於上訴後20日內補提合法
上訴理由書，法院得逕以裁定駁回上訴。
中　　華　　民　　國　　111 　年　　4 　　月　　12　　日
                      書  記  官  葉子榕 
附表
-----
折舊時間           金額
第1年折舊值        16,140×0.369=5,956
第1年折舊後價值    16,140-5,956=10,184
第2年折舊值        10,184×0.369=3,758
第2年折舊後價值    10,184-3,758=6,426
第3年折舊值        6,426×0.369×(4/12)=790
第3年折舊後價值    6,426-790=5,636